【裁判字號】    90,簡上,243
【裁判日期】    901130
【裁判案由】    竊盜
【裁判全文】
臺灣板橋地方法院刑事判決                          九十年度簡上字第二四三號
    上  訴  人  臺灣板橋地方法院檢察署檢察官
    被      告  乙○○
右列上訴人因被告竊盜案件，不服本院九十年度重簡字第六九四號，中華民國九十年
六月二十九日第一審簡易判決（聲請簡易處刑案號：臺灣板橋地方法院檢察署九十年
度偵字第七七六九號）暨移送併辦（九十年偵字第一一七八○號、九十年偵字第一七
一八六號、九十年偵字第一七七四一號、九十年偵字第一○五四一號），提起上訴，
本院管轄第二審之合議庭判決如左：
    主  文
原判決撤銷。
乙○○連續竊盜，處拘役陸拾伍日，如易科罰金，以參佰元折算壹日。
    事  實
一、乙○○意圖為自己不法之所有，並基於概括之犯意，自民國九十年六月十六日起
    至同年十月十七日止，先後於左列時地，竊取他人空啤酒瓶及塑膠啤酒箱等物，
    茲敘述其竊盜事實如左：
（一）九十年六月十六日凌晨一時許，在台北縣新莊市○○○路七十六巷十四弄二號
      ，竊取戊○○所有空啤酒瓶七箱，同年月十七日凌晨一時於同地點竊取五箱空
      啤酒瓶，以每瓶新台幣（下同）四元之代價賣給便利商店。復於同年六月十八
      日凌晨一時三十分，在同一地點竊取二箱空啤酒瓶四十瓶，搬至建安路民安路
      口之頂好商店準備變賣時，為警查獲。
（二）九十年七月十一日凌晨二時二十分，在台北縣新莊市○○街八十一巷二十八號
      前，竊取丁○○所有啤酒空酒瓶三箱計六十隻、塑膠啤酒箱三只，搬運至雙鳳
      路十四號全家便利商店內，欲與店員王任維兌換現金時，為被害人查獲。
（三）九十年十月十日三時許，在台北縣三重市○○街三十八巷二弄一號前，竊取甲
      ○○所有放置於車號ＧＳ－3256之自小貨車上之空啤酒瓶六十二瓶、塑膠啤酒
      箱三只，搬運至自強路一段二五六號萊爾富超商，向店員林宏邦變賣獲取四百
      五十八元，尚未花用即被警方查獲。
（四）九十年十月十七日三時許，在台北縣新莊市○○○路七六巷十四弄二號，竊取
      丙○○○所有空啤酒瓶二十瓶、塑膠啤酒箱二個，得手離去欲變賣時，為警查
      獲。
二、案經臺北縣警察局新莊分局、三重分局報請臺灣板橋地方法院檢察署檢察官偵查
    聲請簡易判決處刑及移送併辦。
    理  由
一、右開事實，業據被告乙○○於警訊及偵查、審理中均坦承不諱，核與被害人戊○
    ○、丁○○、甲○○、丙○○○等指訴失竊情節相符，並經證人林宏邦、王任維
    供證屬實，且有相片四張、贓物認領保管單據附卷可證。事證明確，被告犯行堪
    以認定，應依法論科。
二、核被告所為，係犯刑法第三百二十條第一項之竊盜罪。其先後四次竊取之犯行，
    時間緊接，犯罪構成要件相同，顯係基於概括犯意為之，應依連續犯論以一罪，
    並依法加重其刑。原聲請簡易判決處刑意旨雖僅就事實欄一、（一）所示之竊盜
    犯行提起公訴，惟事實欄事實欄一、（二）（三）（四）所示竊盜犯行，與起訴
    事實既有裁判上一罪之連續犯關係，為起訴效力所及，本院自得一併予以審究，
    原判決僅就被告所涉事實欄一、（一）所示之竊盜犯行論科，未及審酌事實欄一
    、（二）（三）（四）所示之竊盜犯行，上訴意旨就此有所指摘，自屬有據，應
    由本院予以撤銷改判。爰審酌被告為一己之貪念，為圖果腹因而連續竊取他人空
    酒瓶及酒箱，變賣所得僅供自己花用，其犯罪之動機、目的、手段、所生危害尚
    淺、犯罪後已知所悔改之態度等一切情狀，量處如主文所示之刑，以示懲儆。
據上論斷，應依刑事訴訟法第四百五十五條之一第一項、第三項、第三百七十一條、
第三百六十九條第一項前段、第三百六十四條、第二百九十九條第一項前段，刑法五
十六條、第三百二十條第一項、第四十一條第一項，罰金罰鍰提高標準條例第一條前
段、第二條，判決如主文。
本案經檢察官黃正綱到庭執行職務。
中    華    民    國      九十      年      十一      月   三十       日
                                     臺灣板橋地方法院刑事第三庭
                                         審判長法  官  郭豫珍
                                               法  官  連育群
                                               法  官  張瑜鳳
右正本證明與原本無異
不得上訴
                                         書記官   張家榮
中    華    民    國      九十      年      十一      月    三十      日
附錄本案論罪科刑法條全文
刑法第三百二十條
意圖為自己或第三人不法之所有，而竊取他人之動產者，為竊盜罪，處五年以下有期
徒刑、拘役或五百元以下罰金。
意圖為自己或第三人不法利益，而竊佔他人之不動產者，依前項之規定處斷。
前二項之未遂犯罰之。


司法院資訊處製作；財團法人民間司法改革基金會備份。
